最高法院刑事判決　　　　　　　　　 111年度台上字第1917號
上　訴　人　彭偉忠


選任辯護人　何念修律師
上列上訴人因公共危險案件，不服臺灣高等法院中華民國110 年
12月9 日第二審判決（110年度交上訴字第145號，起訴案號：臺
灣桃園地方檢察署109年度偵字第18330號），提起上訴，本院判
決如下：
    主  文
上訴駁回。
    理  由
一、按刑事訴訟法第377 條規定，上訴於第三審法院，非以判決
    違背法令為理由，不得為之。是提起第三審上訴，應以原判
    決違背法令為理由，係屬法定要件。如果上訴理由書狀並未
    依據卷內訴訟資料，具體指摘原判決不適用何種法則或如何
    適用不當，或所指摘原判決違法情事，顯與法律規定得為第
    三審上訴理由之違法情形，不相適合時，均應認其上訴為違
    背法律上之程式，予以駁回。
二、本件原審審理結果，認定上訴人彭偉忠有如原判決事實欄所
    記載酒後不能安全駕駛動力交通工具，猶騎乘機車與被害人
    周元揆所騎乘機車撞擊，致被害人死亡之犯罪事實，因而撤
    銷第一審之科刑判決，改判論處上訴人不能安全駕駛動力交
    通工具因而致人於死罪刑，已詳述調查、取捨證據之結果，
    以及認定犯罪事實之得心證理由。原判決所為論斷說明，俱
    有卷內證據資料可資覆按，從形式上觀察，尚無足以影響其
    判決結果之違法情形存在。
三、上訴意旨略稱：上訴人於原審審理時已表達願意賠償被害人
    家屬，僅因賠償金額及給付方式未有共識，致未能於原審辯
    論終結前達成和解。嗣上訴人已與被害人家屬成立調解，由
    上訴人賠償被害人家屬新臺幣（下同）406 萬元，並分期每
    月給付5000元。原判決於科刑時，未及審酌上述成立調解之
    犯後態度，致量刑太重，影響上訴人履行調解內容云云。
四、經查：
  ㈠量刑輕重，係屬事實審法院得依職權裁量之事項，倘已以行
    為人之責任為基礎，並斟酌刑法第57條各款所列情狀，在法
    定刑度內，酌量科刑，且無顯然失當或違反公平、比例及罪
    刑相當原則，亦無偏執一端，致明顯失出失入之情形，自不
    得任意指為違法。
    原判決審酌上訴人前因公共危險案件，分別經法院判處拘役
    58日、有期徒刑2 月確定，並執行完畢。猶不知警惕，明知
    酒後駕車具有高度危險性，罔顧公眾往來之安全，竟於服用
    酒類後，吐氣所含酒精濃度達每公升0.80毫克以上，仍騎車
    行駛於道路上，對交通安全所生之危害非微，以及其因飲酒
    致注意力、操控力及反應能力降低，疏未注意依交通號誌及
    規則，而逆向行駛，不慎撞擊騎車欲穿越路口之被害人，致
    生死亡之結果；又上訴人雖坦承犯行、願意賠償被害人家屬
    ，然尚未成立和解或調解、被害人家屬自財團法人汽車交通
    事故特別補償基金取得補償200 萬元等一切情狀，而為量刑
    ，已以行為人之責任為基礎，並斟酌刑法第57條各款所列情
    形，既未逾法定刑度（適用刑法第62條前段自首之規定減輕
    其刑），又未濫用裁量之權限，即不得任意指為違法。上訴
    意旨以其已與被害人家屬達成調解，而指摘原審量刑不當，
    惟查：依上訴人所提出之調解筆錄記載，上訴人賠償予被害
    人家屬之金額為406萬元，給付方式為自民國111年1 月15日
    起，至清償完畢之日止，每月給付5000元等旨，上訴人每月
    給付之金額尚微，以此作為量刑因子之一，亦難動搖原判決
    之量刑基礎及結果。原判決雖未及審酌上開調解筆錄內容，
    亦不影響於判決之本旨，自不能執為合法之第三審上訴理由
    。上訴意旨係就原審量刑職權之適法行使，任意指摘，自與
    法律規定得為第三審上訴理由之違法情形，不相適合。
  ㈡第三審為法律審，應以第二審所確認之事實為判決基礎，故
    於第二審判決後不得主張新事實或提出新證據，而資為第三
    審上訴之理由。
    上訴人其於提起第三審上訴後，向本院提出郵政儲金簿及匯
    款資料，係在第三審主張新事實及提出新證據，依上開說明
    ，亦非合法之第三審上訴理由。
五、綜上，本件上訴為違背法律上之程式，應予駁回。
據上論結，應依刑事訴訟法第395 條前段，判決如主文。
中    華    民    國   111    年    5     月    19    日
                  刑事第五庭審判長法  官  李  錦  樑  
                                  法  官  吳  淑  惠  
                                  法  官  錢  建  榮  
                                  法  官  高  玉  舜  
                                  法  官  周  政  達  
本件正本證明與原本無異
                                  書記官
中    華    民    國   111    年    5     月    23    日